【裁判字號】    96,訴,4496
【裁判日期】    970526
【裁判案由】    毒品危害防制條例
【裁判全文】
臺灣高雄地方法院刑事判決              96年度訴字第4496號
公  訴  人  臺灣高雄地方法院檢察署檢察官
被      告  甲○○
                    （現另案
上列被告因毒品危害防制條例案件，經檢察官提起公訴（96年度
毒偵字第9014號），本院適用簡式審判程序，判決如下：
    主  文
甲○○施用第一級毒品，處有期徒刑柒月，扣案如附表編號1至2
所示之物，均沒收銷燬之。又施用第二級毒品，處有期徒刑肆月
，扣案如附表編號3 所示之物，沒收銷燬之。應執行有期徒刑拾
月，扣案如附表所示之物，均沒收銷燬之。
    事  實
一、甲○○前於民國92年間因施用毒品案件，經本院以92年度毒
    聲字第627 號裁定送觀察勒戒後，認無繼續施用毒品之傾向
    ，於92年2 月17日執行完畢釋放。詎於前開觀察勒戒執行完
    畢釋放後5 年內，分別基於施用第一級毒品及第二級毒品之
    犯意，於96年9 月12日上午10時許，在高雄市○○○路1534
    號3 樓，以將海洛因摻入香菸內，點燃吸食之方式，施用第
    一級毒品海洛因1 次；於96年9 月12日上午10時30分許，在
    高雄市○○○路15 34 號3 樓，以將甲基安非他命置於玻璃
    球內燒烤後，吸食所產生煙霧之方式，施用第二級毒品甲基
    安非他命1 次。嗣經警於96年9 月12日下午5 時30分許，據
    報前往上址，扣得如附表所示之物，並經甲○○同意採尿送
    驗後，因而查獲。
二、案經高雄市政府警察局鼓山分局報告臺灣高雄地方法院檢察
    署檢察官偵查起訴。
    理  由
一、上開犯罪事實，業據被告甲○○於本院審理時坦白承認，而
    被告經警採集之尿液，送高雄市立凱旋醫院檢驗結果，呈現
    施用海洛因及甲基安非他命後之嗎啡、甲基安非他命及安非
    他命陽性反應，此有該醫院濫用藥物尿液檢驗報告在卷可證
    （見警卷第12頁）。查被告前因施用毒品案件，經本院以92
    年度毒聲字第627 號裁定送觀察勒戒後，認無繼續施用毒品
    之傾向，於92年2 月17日因執行完畢釋放之事實，有臺灣高
    等法院被告前案紀錄表在卷可參，因被告於觀察勒戒執行完
    畢後5 年內，再犯本件施用第一級、第二級毒品犯行，自應
    依法訴追審判。綜上，本件事證明確，被告犯行堪予認定。
二、核被告甲○○所為，係犯毒品危害防制條例第10條第1 項之
    施用第一級毒品及同條第2 項之施用第二級毒品等罪。被告
    持有海洛因、甲基安非他命之低度行為，應為施用海洛因、
    甲基安非他命之高度行為所吸收，均不另論罪。被告所犯上
    開2 罪，犯意各別，行為分殊，應予分論併罰。爰審酌被告
    施用毒品，戕害身心甚鉅，前因施用毒品犯行，經觀察勒戒
    ，竟再為本件施用毒品犯行，顯見其悔意非篤、自制力不佳
    ，耽溺於毒品之程度甚深；惟考量被告坦承犯行，又施用毒
    品本質上屬自我戕害行為，反社會性程度相形較低等一切情
    狀，分別量處如主文所示之刑，並定其應執行之刑。扣案之
    如附表編號1 至2 所示粉末1 包，經送驗後，確為第一級毒
    品海洛因；又扣案如附表編號3 所示物品，經送驗後，確為
    甲基安非他命，均有高雄市立凱旋醫院濫用藥物成品檢驗鑑
    定書在卷可參（參本院卷第19-2至19-3頁）；又分別盛裝如
    附表所示海洛因及甲基安非他命所用之包裝袋3 個，經驗上
    均已與各該海洛因、甲基安非他命難以析離，應均視為查獲
    之毒品，是如附表編號1 至3 所示物品，均依毒品危害防制
    條例第18條第1 項前段之規定，分別於施用第一級毒品罪及
    施用第二級毒品罪項下諭知沒收銷燬之。上開海洛因及甲基
    安非他命因鑑驗而耗用部分，因已不存在，自無庸再為沒收
    銷燬或沒收之諭知。扣案之注射針筒1 支係陳忠志所有，業
    據證人陳忠志於警詢中證述明確，（參本院卷第23頁倒數第
    1 行至第24頁第1 行），且因被告施用毒品方式並非注射，
    ，被告否認為其所有，是無證據證明與被告本件犯行相關，
    ，爰不併予宣告沒收。
三、據上論斷，應依刑事訴訟法第273 條之1 第1 項、第299 條
    第1 項前段，毒品危害防制條例第10條第1 項、第2 項、第
    18條第1 項前段，刑法第11條、第51條第5 款，判決如主文
    。
本案經檢察官乙○○到庭執行職務。
中    華    民    國    97    年    5     月    26    日
                  刑事第十五庭  法  官  戴韻玲
以上正本證明與原本無異。
如不服本判決應於收受本判決後10日內向本院提出上訴書狀，並
應敘述具體理由，如未敘述上訴理由者，應於上訴期間屆滿後20
日內補提理由書狀於本院（均須按他造當事人之人數附繕本）「
切勿逕送上級法院」。
中    華    民    國    97    年    5     月    26    日
                                書記官  楊馥如
附錄本判決論罪科刑法條全文：
毒品危害防制條例第10條
施用第一級毒品者，處 6 月以上 5 年以下有期徒刑。
施用第二級毒品者，處 3 年以下有期徒刑。
附表
┌──┬──────────┬─────────────────────┬───────┐
│編號│物品名稱及數量      │檢驗結果                                  │檢驗結果出處  │
├──┼──────────┼─────────────────────┼───────┤
│1   │海洛因粉末1 包（含包│海洛因陽性反應                            │本院卷第19-2頁│
│    │裝袋1 個）          │（驗前淨重0.523 公克，驗後淨重0.510 公克）│              │
├──┼──────────┼─────────────────────┼───────┤
│2   │海洛因粉末1 包（含包│海洛因陽性反應                            │本院卷第19-2頁│
│    │裝袋1 個）          │（驗前淨重0.160 公克，驗後淨重0.152 公克）│              │
├──┼──────────┼─────────────────────┼───────┤
│3   │甲基安非他命1 包（含│甲基安非他命陽性反應                      │本院卷第19-3頁│
│    │包裝袋1個）         │（驗前淨重0.175 公克，驗後淨重0.166 公克）│              │
└──┴──────────┴─────────────────────┴───────┘


司法院資訊處製作；財團法人民間司法改革基金會備份。
